# 请教陈版，关于处置长期资产的非经常性损益问题

提问人：飞 618 时间：2014-02-13 10:35:33
陈版，您好。有一个关于处置已计提过减值准备的长期资产的非经常性损益认定的问题，十分困惑，向您请教。如公司持有的某长期股权投资，初始投资成本 1000 万，以前年度已全额计提了减值准备，本期处置该项长期股权投资时对当期的损益影响为 0 ，那么其中非经常性损失应认定为 0 还是 1000 呢？根据证监会对“非经常性损益”的规定“非经常性损益通常包括以下项目： （一）非流动性资产处置损益，包括已计提资产减值准备的冲销部分”。“包括已计提资产减值准备的冲销部分”感觉这句话很歧义。个人理解，从非经常性损益的定义出发，就上面的例子而说当期非经常性损失应为 0 。但是又不知道该如何解释若同样的长期股权投资损失，若没有计提过减值准备，就可以将损失全部认定为是非经常性损失。

回答人：chenyiwei
“非流动性资产处置损益，包括已计提资产减值准备的冲销部分”是处置价款减去处置时点上被处置资产账面价值、相关税费和交易费用的差额。因此，在你说的情况下，该资产处置对当年度非经常性损益的影响金额为零。 如果在以前年度未对该资产计提减值准备，则首先可能违反会计准则规定，导致资产账面价值高于可收回金额；其次要考虑“非经常性损益”不是一个会计指标而是一个证券监管指标，其制定的出发点是监管政策导向，因此对看似性质类似的事项可能会有不同的认定处理，例如资产处置损益属于非经常性损益，但大部分情况下计提资产减值准备的损益影响不属于非经常性损益。